臺灣士林地方法院刑事判決　　　　　　　　　　　　　九十三年度訴字第三七四號
　　公　訴　人　臺灣士林地方法院檢察署檢察官
　　被　　　告　甲○○
右列被告因違反毒品危害防制條例案件，經檢察官提起公訴（九十三年度毒偵字第五
０一號），本院於訊問被告後，被告為有罪之陳述，經裁定認為宜由受命法官獨任進
行簡式審判程序，並判決如左：
    主  文
甲○○連續施用第一級毒品，累犯，處有期徒刑拾月。
扣案第一級毒品海洛因壹小包（淨重壹點陸捌公克）沒收銷燬。
    事  實
一、甲○○於民國八十三年九月間曾因違反肅清煙毒條例、麻醉藥品管理條例案件，
    經臺灣板橋地方法院以八十三年度訴字第一二八九號刑事判決分別判處有期徒刑
    三年二月及三月，應執行有期徒刑三年四月確定，於八十五年四月二日假釋付保
    護管束，嗣於八十六年九月二十五日撤銷假釋，接續執行殘刑，甫於九十二年十
    一月一日縮刑期滿執行完畢。其又因施用第一級毒品海洛因案件，經送觀察、勒
    戒後，認有繼續施用毒品之傾向，經本院以八十九年度毒聲字第一九六八號裁定
    令入戒治處所，施以強制戒治一年，嗣於九十年十月十九日停止強制戒治交付保
    護管束期滿，由台灣士林地方法院檢察署檢察官於九十年十一月十四日，以九十
    年度戒毒偵字第九二號不起訴處分確定。詎其仍不知悔改，復基於施用第一級毒
    品海洛因之概括犯意，自九十三年一月八日起至同年月十四日上午九時止，連續
    多次在其臺北市○○區○○街二一號三樓住所處，施用第一級毒品海洛因，嗣於
    同年一月十五日下午七時三十分許，為警在臺北市大同區○○○路與保安街口當
    場查獲，並扣得第一級毒品海洛因乙小包（驗餘淨重一．六八公克）。
二、案經臺北市政府警察局士林分局報請臺灣士林地方法院檢察署檢察官偵查起訴。
    理  由
一、右揭犯罪事實，業據被告甲○○於警詢、偵查及本院審理時坦承不諱，且被告於
    前揭時地，為警查獲後所採集之尿液，經送請檢驗結果，檢出有嗎啡陽性反應，
    有台灣尖端先進生技醫藥股份有限公司九十三年二月二日濫用藥物檢驗報告一份
    附卷可稽，另扣案粉末一包，經送檢驗結果，含有海洛因成分（淨重一‧六八公
    克），有法務部調查局九十三年四月一日調科壹字第０四０００三四六０號鑑定
    通知書一份附卷可參，足認被告自白連續施用第一級毒品海洛因，應認與事實相
    符，而可採信。按施用毒品經強制戒治執行完畢後，五年內再犯毒品危害防制條
    例第十條之施用毒品罪者，檢察官應依法追訴，毒品危害防制條例第二十三條第
     二項定有明文。本件被告前因施用毒品案件，經本院以八十九年度毒聲字第一
    八一五號裁定觀察、勒戒後，認有繼續施用毒品之傾向，再經本院以八十九年毒
    聲字第一九六八號裁定送強制戒治一年，嗣於九十年十月十九日停止強制戒治交
    付保護管束期滿，並由台灣士林地方法院檢察署檢察官於九十年十一月十四日以
    九十年度戒毒偵字第九二號不起訴處分確定等情，有臺灣士林地方法院檢察署刑
    案資料查註紀錄表、台灣士林地方法院檢察署檢察官九十年度戒毒偵字第九二號
    不起訴處分書各一份在卷可憑，足見被告於停止戒治付保護管束釋放，嗣保護管
    束期滿，並經檢察官為不起訴處分確定後，五年內再犯本件第十條第一項之罪，
    檢察官自應依法追訴。從而被告本件係於五年內再犯毒品危害防制條例第十條第
    一項之施用第一級毒品罪，自應依法論科。本件事證明確，被告犯行洵堪認定。
二、按海洛因係毒品危害防制條例所稱之第一級毒品，此為該條例第二條第二項第一
    款所明定。被告甲○○於前揭時、地施用第一級毒品海洛因之行為，核係犯毒品
    危害防制條例第十條第一項之施用第一級毒品罪，被告施用第一級毒品海洛因前
    後之持有海洛因之低度行為，應為施用之高度行為所吸收，不另論罪。被告先後
    多次施用第一級毒品海洛因之行為，時間緊接，所犯構成要件相同之罪名，顯係
    基於概括犯意為之，為連續犯，應依刑法第五十六條之規定以一罪論，並加重其
    刑。末查，被告有如事實欄所述之犯罪科刑及執行完畢紀錄，有臺灣高等法院被
    告全國前案紀錄表及台灣士林地方法院檢察署刑案資料查註紀錄表各一份附卷可
    按，其受有期徒刑執行完畢後，於五年之內，再犯本件有期徒刑以上之罪，為累
    犯，應依刑法第四十七條之規定遞予加重其刑。爰審酌被告曾有施用毒品前科，
    且經觀察勒戒等處分後，仍不知戒絕，竟再次施用毒品，足見其悔意不深，然審
    酌其犯罪之動機、目的、手段、所生之危害及犯後坦承犯行態度尚稱良好等一切
    情狀，量處如主文所示之刑。扣案之海洛因一小包（淨重一．六八公克）係屬查
    獲之第一級毒品，爰依毒品危害防制條例第十八條第一項前段之規定沒收銷燬。
據上論斷，應依刑事訴訟法第二百九十九條第一項前段、第二百七十三條之一第一項
，毒品危害防制條例第十條第一項、第十八條第一項前段，刑法第十一條、第五十六
條、第四十七條，判決如主文。
本案經檢察官鄭世揚到庭執行職務。
中　　　華　　　民　　　國　　九十三　　年　　　七　　　月　　二十九　　日
                                    臺灣士林地方法院刑事第三庭
                                        法　官  王  俊  雄
右正本證明與原本無異。
如不服本判決應於送達後十日內向本院提出上訴狀。
                                        書記官  許  秋  莉
中　　　華　　　民　　　國　　九十三　　年　　　七　　　月　　 三十 　　日
附錄本判決論罪科刑依據之法條：
毒品危害防制條例第十條第一項：
　施用第一級毒品者，處六月以上五年以下有期徒刑。
毒品危害防制條例第十八條第一項：
　查獲之第一、二級毒品及專供製造或施用第一、二級毒品之器具，不問屬於犯人與
  否，均沒收銷燬之；查獲之第三、四級毒品及製造或施用毒品之器具，無正當理由
　而擅自持有者，均沒入銷燬之。但合於醫藥、研究或訓練之用者，得不予銷燬。
